臺灣苗栗地方法院刑事判決              100年度訴字第400號
公  訴  人  臺灣苗栗地方法院檢察署檢察官
被      告  鄧治國
指定辯護人  本院公設辯護人蔡文亮
上列被告因違反毒品危害防制條例案件，經檢察官提起公訴（
100 年度偵字第2796號），本院判決如下：
    主  文
鄧治國犯如附表所示之罪，處如附表所示之刑（含主刑及從刑）
。
    事  實
一、鄧治國意圖營利，基於販賣第三級毒品愷他命（Ketamine；
    下稱「K 他命」）之犯意，而於附表所示之時間、地點，以
    附表所示之方式、經過、數量及價格，販賣K 他命予黃建維
    。嗣經警依法搜索鄧治國住處，並扣得其所有供上開犯罪所
    用之門號0000000000號SONY牌行動電話1 支（含SIM 卡）。
二、案經苗栗縣警察局移送臺灣苗栗地方法院檢察署檢察官偵查
    起訴。
    理  由
一、證據能力部分：
  (一)按被告以外之人於審判外之陳述，雖不符第159 條之1 至第
    159 條之4 之規定，而經當事人於審判程序同意作為證據，
    法院審酌該言詞陳述或書面陳述作成時之情況，認為適當者
    ，亦得為證據；當事人、代理人或辯護人於法院調查證據時
    ，知有第159 條第1 項不得為證據之情形，而未於言詞辯論
    終結前聲明異議者，視為有前項之同意，刑事訴訟法第159
    條之5 定有明文；又當事人同意或有同條第2 項依法視為同
    意某項傳聞證據作為證據使用者，實質上即表示有反對詰問
    權之當事人已放棄其反對詰問權，如法院認為適當，不論該
    傳聞證據是否具備刑事訴訟法第159 條之1 至第159 條之4
    所定情形，均容許作為證據（最高法院97年台上字第6715號
    判決意旨參照）。經查：本件下列所引被告以外之人之審判
    外陳述（含言詞及書面陳述），本院於審理中均一一踐行「
    告以要旨」程序，而檢察官、被告及辯護人在知悉上開證據
    係審判外陳述之情形下，對於各該審判外之陳述，均分別表
    示「同意有證據能力」、「沒有意見」，並未於言詞辯論終
    結前就證據能力聲明異議（見本院卷第94至99頁）；而本院
    審酌該等陳述作成時之情況，認為其證據之取得過程並無瑕
    疵，且與待證事實具有關連性，證明力非明顯過低，而具適
    當性，是自均有證據能力。
  (二)又國家基於犯罪偵查之目的，對被告或犯罪嫌疑人進行通訊
    監察，乃係以監控與過濾受監察人通訊內容之方式，蒐集對
    其有關之紀錄，並將該紀錄予以查扣，作為認定犯罪與否之
    證據，屬於刑事訴訟上強制處分之一種。而監聽係通訊保障
    及監察法第13條第1 項所定通訊監察方法之一，司法警察機
    關依法定程序執行監聽取得之錄音，係以錄音設備之機械作
    用，真實保存當時通訊之內容，如通訊一方為受監察人，司
    法警察在監聽中蒐集所得之通訊者對話，而其通話本身即係
    被告進行犯罪中構成犯罪事實之部分內容，則依前開說明，
    自與所謂「審判外之陳述」無涉，應不受傳聞法則之規範，
    當然具有證據能力。至司法警察依據監聽錄音結果予以翻譯
    而製作之監聽（或稱通訊監察）譯文，屬於文書證據之一種
    ，於被告或訴訟關係人對其譯文之真實性發生爭執或有所懷
    疑時，法院固應依刑事訴訟法第165 條之1 第2 項規定，以
    適當之設備，顯示該監聽錄音帶之聲音，以踐行調查證據之
    程序，俾確認該錄音聲音是否為通訊者本人及其內容與監聽
    譯文之記載是否相符，或以傳喚相關通訊者等方法為證據調
    查。倘被告或訴訟關係人對該通訊監察譯文之真實性並不爭
    執，即無勘驗辨認其錄音聲音之調查必要性，法院於審判期
    日如已踐行提示監聽譯文供當事人辨認或告以要旨，使其表
    示意見等程序並為辯論者，其所為之訴訟程序即無不合（最
    高法院99年台上字第2933號判決意旨參照）。本件對同案被
    告黃建維使用之門號0000000000號所實施之通訊監察，係臺
    灣苗栗地方法院檢察署檢察官依通訊保障及監察法向本院聲
    請核准實施，有本院100 年聲監字第114 號通訊監察書（含
    電話附表在卷可憑（見苗栗縣警察局苗警刑偵二字第100002
    0114號卷，下稱警卷，第68、70頁），屬合法監聽，而本件
    司法警察機關依法定程序執行監聽取得之錄音，因其通訊者
    對話本身即係被告等進行犯罪中構成犯罪事實之部分內容，
    是依上開說明，自不受傳聞法則之規範，當然具有證據能力
    。又本件經司法警察依據上開監聽錄音結果予以翻譯而製作
    之各該監聽譯文，檢察官、被告及辯護人對各該監聽譯文之
    真實性均不爭執，且本院復已於審判期日向當事人、辯護人
    提示卷附相關之監聽譯文並告以要旨，使其表示意見等程序
    並為辯論，則揆之上開說明，各該監聽譯文自均得作為本案
    判斷之依據。
  (三)又扣案之門號0000000000號SONY行動電話1 支（含SIM 卡）
    ，係以物件之存在及其呈現之狀態為證據，屬於物證，應無
    傳聞法則之適用。其非實施刑事訴訟程序之公務員因違背法
    定程序而取得，且與待證事實具有關連性，是自有證據能力
    。
二、認定犯罪事實所憑之證據及理由：
  (一)經查，上開事實，業據被告鄧治國於本院中坦承不諱（見本
    院卷第85、94頁），並有下列證據足資佐證：
  1.證人黃建維於警詢、偵查中及本院中之證述（見警卷第5 至
    24頁，100 年度偵字第2796號卷，下稱偵卷，第67頁，本院
    卷第116 至117 頁）。
  2.被告鄧治國門號0000000000號與被告黃建維門號0000000000
    號間通訊監察譯文（見偵卷第48至50頁）。
  3.苗栗縣警察局刑警大隊扣押物品目錄表、苗栗縣警察局刑警
    大隊扣押物品清單（見偵卷第20、80頁）。
  4.扣案之門號0000000000號SONY牌行動電話1 支（含SIM 卡）
    。
  (二)綜上所述，上開卷證資料互核均大致相符，足認被告之自白
    與事實相符。本件事證明確，被告犯行堪以認定，應依法論
    科。
三、論罪科刑：
    核被告所為，係犯毒品危害防制條例第4 條第3 項之販賣第
    三級毒品罪。其為供販賣而持有第三級毒品之低度行為，應
    為販賣第三級毒品之高度行為所吸收，不另論罪。又本件被
    告所犯上開犯行，其販賣毒品之對象僅1 人，次數僅1 次，
    ，所得僅新臺幣（下同）5,000 元，獲取之利益並非龐大，
    相較於其他大盤、中盤販賣者而言，惡性較輕，且其犯後終
    能坦承犯行，頗具悔意，是本院認縱然量處法定最低本刑，
    客觀上仍非無引起一般人同情之處，尚屬可堪憫恕，爰依刑
    法第59條之規定，對被告所犯上開之罪酌量減輕其刑，使輕
    重得宜，罰當其罪，俾符罪刑相當原則。爰審酌被告販賣K
    他命之對象僅1 人，次數僅1 次，所得僅5,000 元，獲取之
    利益並非龐大，又其犯後雖初於偵查及本院中否認犯行，然
    其嗣後終能坦承犯行，勇於承擔罪責，並節省有限之司法資
    源，避免無益之證據調查，頗具悔意，態度尚佳，併兼衡其
    並無犯罪之前科，有臺灣高等法院被告前案紀錄表1 份在卷
    可稽，素行尚佳，暨犯罪之動機、目的、手段、智識程度、
    生活狀況及所生之損害非鉅等一切情狀，量處如主文所示之
    刑。
四、沒收：
  (一)扣案之門號0000000000號SONY牌行動電話1 支（含SIM 卡）
    ，係被告所有之物，業據被告供承在卷（見本院卷第96頁）
    ，並有通聯調閱查詢單1 份在卷可佐（附於苗栗縣警察局苗
    警刑偵二字第1000020113號卷內未編頁碼），且係供被告販
    賣K 他命所用之物，亦據本院認定如前，應依毒品危害防制
    條例第19條第1 項之規定，宣告沒收。
  (二)至未扣案被告販賣第三級毒品所得財物5,000 元，應依毒品
    危害防制條例第19條第1 項之規定，宣告沒收，如全部或一
    部不能沒收時，以其財產抵償之。
據上論斷，應依刑事訴訟法第299 條第1 項前段，毒品危害防制
條例第4 條第3 項、第19條第1 項，刑法第11條、第59條，判決
如主文。
本案經檢察官張文傑到庭執行職務。
中    華    民    國   100    年    8     月    16    日
                  刑事第一庭    審判長法  官   林信旭
                                      法  官   林卉聆
                                      法  官   林大為
以上正本證明與原本無異。
如不服本判決應於收受判決後10日內向本院提出上訴書狀，並應
敘述具體理由。其未敘述上訴理由者，應於上訴期間屆滿後20日
內向本院補提理由書( 均須按他造當事人之人數附繕本) 「切勿
逕送上級法院」。告訴人或被害人如對本判決不服者，應具備理
由請求檢察官上訴，其上訴期間之計算係以檢察官收受判決正本
之日期為準。
                                      書記官   高雙全
中    華    民    國   100    年    8     月    16    日
附錄本案論罪科刑法條：
毒品危害防制條例第4 條第3 項。
製造、運輸、販賣第三級毒品者，處 5 年以上有期徒刑，得併
科新臺幣 7 百萬元以下罰金。
附表：
┌─┬───┬────┬────┬───────┬───┬─────┬──────────┐
│編│販賣  │販賣時間│地點    │販賣方式、經過│數量、│價格（新臺│罪刑（含主刑及從刑）│
│號│對象  │（民國）│        │              │種類  │幣，下同）│                    │
├─┼───┼────┼────┼───────┼───┼─────┼──────────┤
│1 │黃建維│100 年4 │苗栗縣頭│於鄧治國以門號│約22公│8,000元   │鄧治國販賣第三級毒品│
│  │      │月7 日上│份鎮中央│0000000000號行│克10包│（黃建維僅│，處有期徒刑貳年柒月│
│  │      │午7 時許│路7-11超│動電話撥打黃建│、K 他│交付5,000 │。扣案之門號○九八九│
│  │      │        │商附近  │維門號00000000│命    │元）      │五七四○二號SONY牌動│
│  │      │        │        │63號行動電話聯│      │          │電話壹支（含SIM ）沒│
│  │      │        │        │繫毒品交易事項│      │          │收；未扣案之販賣毒品│
│  │      │        │        │後，嗣後2 人交│      │          │所得新臺幣伍仟元沒收│
│  │      │        │        │易成功。      │      │          │，如全部或一部不能沒│
│  │      │        │        │              │      │          │收時，以其財產抵償之│
│  │      │        │        │              │      │          │。                  │
└─┴───┴────┴────┴───────┴───┴─────┴──────────┘